臺灣高等法院臺中分院刑事裁定
110年度毒抗字第1005號
抗  告  人
即  被  告  湯家誠



上列抗告人因違反毒品危害防制條例案件，不服臺灣臺中地方法
院中華民國110年7月16日令送勒戒處所觀察、勒戒之裁定（110
年度毒聲字第931號），提起抗告，本院裁定如下：
    主  文
抗告駁回。
    理  由
一、抗告意旨略以：抗告人即被告甲○○（下稱抗告人）前於民國
    110年1月8日前往友人家中，剛好遇到警察臨檢，隨即被帶
    回警局要求執行驗尿，惟抗告人並未施用第二級毒品甲基安
    非他命，且原裁定並未明確指出抗告人施用毒品之地點及方
    式，抗告人係因身心問題需要長期服藥治療控制，就醫地點
    位於臺中市○○區○○路00號鄭曜忠身心診所，從106年服用至
    今，警局之驗尿結果可能有誤；又抗告人從106年11月28日
    觀察、勒戒完成後即出國工作，目前返國等待施打疫苗中，
    驗尿結果可能因抗告人服藥而導致誤判，抗告人自行前往醫
    療院所檢驗結果亦無毒品反應，為此懇請法院撤銷原裁定，
    更為適當之裁定云云。
二、按毒品危害防制條例第20條規定：「犯第10條之罪者，檢察
    官應聲請法院裁定，或少年法院（地方法院少年法庭）應先
    裁定，令被告或少年入勒戒處所觀察、勒戒，其期間不得逾
    2月；依前項規定為觀察、勒戒或強制戒治執行完畢釋放後
    ，3年後再犯第10條之罪者，適用前2項之規定。」是依上開
    規定，觀察、勒戒或強制戒治執行完畢釋放後，3年後再犯
    施用第一、二級毒品罪者，應適用觀察、勒戒及強制戒治之
    規定；又所謂「3年後再犯」，只要本次再犯距最近1次觀察
    、勒戒或強制戒治執行完畢釋放，已逾3年者，即該當之，
    不因其間有無犯第10條之罪經起訴、判刑或執行而受影響，
    此為最高法院統一之見解。
三、經查：
  ㈠110年1月8日下午5時20分許，經警採集尿液送驗後，結果呈
    甲基安非他命陽性反應，有臺中市政府警察局第五分局東山
    派出所採集尿液鑑定同意書、偵辦毒品案件尿液檢體對照表
    、委託檢驗尿液代號與真實姓名對照表、委驗單、採集尿液
    鑑定同意書、正修科技大學超微量研究科技中心尿液檢驗報
    告（警卷第87、89、95頁；核交卷第11頁）在卷可憑，認抗
    告人確有於110年1月8日下午5時20分許，為警採尿時往前回
    溯96小時內之某時，在不詳地點，以不詳方式，確有施用甲
    基安非他命之事實，足堪認定。
  ㈡衡諸尿液檢驗方法中，以氣相層析質譜儀（GC/MS）分析法進
    行確認檢驗者，不致產生偽陽性反應；又毒品施用後於尿液
    、血液中可檢出之最大時限，與施用劑量、施用頻率、施用
    方式、施用者飲水量之多寡、個人體質、代謝情況、檢體收
    集時間點及所用檢測方法之靈敏度等因素有關，因個案而異
    ；一般於尿液中可檢出之最大時限，安非他命為1至4天、甲
    基安非他命為1至5天等語，此業經行政院衛生署管制藥品管
    理局（現改制為衛生福利部食品藥物管理署，下同）相關函
    釋明確，並經原裁定於理由中詳為敘明。另依行政院衛生署
    管制藥品管理局92年8月21日管檢字第0920006729號函釋說
    明：安非他命、甲基安非他命均無醫療用途，且該等成份屬
    國內禁止醫療使用之第二級毒品，經衛生福利部核准之市售
    成藥及處分藥，均不含安非他命、甲基安非他命成分，亦有
    上開函文可查，故抗告人亦不可能因服用其他藥物而導致尿
    液驗出甲基安非他命成分。又抗告人僅泛稱因有身心疾病而
    需服藥控制云云，惟未提供任何醫療紀錄、處方內容或前述
    自行之驗尿報告等相關資料供本院審酌，自難採信。抗告意
    旨徒以服藥因素導致驗尿結果有誤、自行檢驗並無毒品反應
    為由，任意指摘原裁定，依前揭說明，顯屬無據，尚難憑採
    。
四、綜上所述，原裁定認抗告人確有施用甲基安非他命犯行，事
    證明確，且本案施用毒品之時間距其最近1次因犯施用毒品
    罪經觀察、勒戒完畢，即106年11月28日已逾3年，因而依檢
    察官之聲請，裁定令抗告人入勒戒處所觀察、勒戒，核其認
    事用法，均無不合。抗告意旨仍執前詞，指摘原裁定不當，
    為無理由，應予駁回。
據上論斷，依刑事訴訟法第412 條，裁定如主文。
中　　華　　民　　國　 110　　年　　 8　　月　　19　　日
            刑事第十庭  審判長法  官  陳  宏  卿 
                              法  官  林  美  玲
                              法  官  楊  文  廣
以上正本證明與原本無異。
不得再抗告。
                              書記官  呂  安  茹
　　　　　　　　　　　　　　　
中　　華　　民　　國　　110 　年　　8 　　月　　19　　日